臺灣高等法院交通事件裁定　　　　　　100年度交抗字第184號
抗　告　人
即受處分人　張心豪
上列抗告人因違反道路交通管理處罰條例案件，不服臺灣板橋地
方法院中華民國99年12月31日裁定（99年度交聲字第3379號；原
處分案號：交通部公路總局臺北區監理所板橋監理站板監裁字第
裁41-C00000000號）提起抗告，本院裁定如下：
    主  文
抗告駁回。
    理  由
一、原處分意旨略以：抗告人即受處分人張心豪於民國99年9月4
    日1時50分許，駕駛車號GN9-255號重型機車，行經新北市板
    橋區（原為臺北縣板橋市○區○路與新站路口時，因「闖紅
    燈」之違規事實，為臺北縣政府警察局（現改制為新北市政
    府警察局，下同）海山分局員警攔停舉發，爰依道路交通管
    理處罰條例第53條第1項、第63條第1項第3款（原裁決書漏
    載「第3款」）規定，裁處受處分人罰鍰新臺幣（下同）1,
    800元，並記違規點數3點。
二、原裁定意旨略以：證人即當日舉發本件違規之警員范士恩於
    原審訊問時到庭具結證稱：「本件是我舉發，我當天巡邏完
    畢要準備回分局交接，當時我騎機車在區○路○○○路口，
    看到區○路○○○路口是紅燈，我也在等紅燈，在受處分人
    後方約10公尺處，看到受處分人後面有載1個女生，但他沒
    有等紅燈就直接闖紅燈往漢生東路方向直行，我看到受處分
    人違規，就追上去攔下受處分人，因為當時路上只有受處分
    人1台機車，所以我可以清楚確認就是受處分人違規，我是
    直接看到就去攔停舉發，所以沒有採證照片。區○○○路口
    與區○○○路口都是同步變紅燈，我當時在區○○○路口等
    紅燈，看到受處分人在區○○○路口闖紅燈，不可能冤枉他
    」等語（見原審卷第14至15頁），而受處分人於原審訊問時
    亦自承其當時確有搭載1個女生等語，核與證人范士恩所證
    之情節相符，足見證人上開所證並非虛妄。則本件違規行為
    確係證人范士恩當場親眼所見發覺而加以取締，且警員前開
    所證舉發違規事實經過具體、明確，當無不實之虞。故本件
    受處分人確有於前揭時間，行經新北市○○區區○路與新站
    路口，闖紅燈之違規行為，自屬違反道路交通管理處罰條例
    第53條第1項及第63條第1項第3款之規定，是原處分機關依
    道路交通管理處罰條例第53條第1項及第63條第1項第3款規
    定，裁處受處分人罰鍰1,800元，並記違規點數3點，核無違
    誤，受處分人之異議為無理由，應予駁回。
三、本件抗告意旨略以：受處分人並無上揭違規事實，而舉發之
    員警係由後方攔停，復未提出物證證明，於法未合；案發地
    點之區○路○○○路，證人范士恩稱當時僅有其所騎乘之一
    台機車云云，顯與事實不合，詎原審法院僅依范士恩之證詞
    ，而未調查當天其所搭載者為何人？其所穿之衣著為何？即
    認定受處分人有上揭違規事實，自有未洽云云。
四、經查：
    (一)按駕駛人駕駛車輛，應遵守道路交通標誌、標線、號誌之
      指示、警告、禁制規定，並服從執行交通勤務之警察或依
      法令執行指揮交通及交通稽查任務人員之指揮；又汽機車
      駕駛人，行經有燈光號誌管制之交岔路口闖紅燈者，處
      1,800元以上5,400元以下罰鍰；汽機車駕駛人有第53條之
      情形者，除依原條款處罰鍰外，並予記違規點數3點。道
      路交通管理處罰條例第4條第1項、第3條第8款、第53條第
      1項、第63條第1項第3款分別定有明文。
    (二)受處分人於99年9月4日1時50分許，駕駛車號GN9-255號重
      型機車，行經上揭路口，因「駕車行經有燈光號誌管制之
      交岔路口闖紅燈」之違規行為，為臺北縣政府警察局海山
      分局海山派出所警員范士恩予以攔查，並以北縣警交大字
      第C00000000號舉發違反道路交通管理事件通知單當場舉
      發，原處分機關據此以板監裁字第裁41-C00000000號裁決
      書裁處受處分人罰鍰1,800元，並記違規點數3點等情，有
      本件裁決書、臺北縣政府警察局舉發違反道路交通管理事
      件通知單及臺北縣政府警察局海山分局99年9月28日北縣
      警海交裁字第0990041563號函存卷足參（見原審卷第4至
      10頁）。
    (三)受處分人雖以前詞爭執證人范士恩之證詞不可採云云。惟
      查：本件受處分人被舉發違規時點為凌晨1時50分許，係
      屬一般人大多已返家入睡之時，是該地點縱為交通要道，
      惟斯時僅有受處分人及舉發人所騎乘之機車通行，並無何
      不符合常情之處。再者，證人范士恩所述受處人當時駕駛
      機車有搭載一名女子之情，既為受處分人證實無訛，已見
      證人范士恩所述非虛。再依證人范士恩之證述，其當日係
      在區○路○○○路口停等紅燈，見前方區○路○○○路口
      受處分人所騎乘之機車闖越該路口紅燈直行，遂立即向前
      攔查，足見舉發人及受處分人所騎乘機車之兩車間並無其
      他車輛阻隔，當無因視線阻礙等因素而產生誤判之可能。
      況本件現場舉發之警員范士恩與受處分人素昧平生，並無
      仇隙，於原審訊問時復具結作證，如有虛偽陳述，依法須
      負偽證刑責，實難認警員有甘冒偽證刑責的風險，而故意
      誣陷受處分人之動機及可能性。至於警員現場攔停舉發各
      項道路交通違規事由，本不以必須提出採證照片或錄影為
      必要，此係因交通違規事實多係瞬間發生之特性所使然，
      是由警員依其親身見聞經過，填製通知單舉發駕駛人交通
      違規事實，且於事後到法院庭具結接受法官訊問，給予受
      處分人當面質疑之機會，亦屬法之所許，此見道路交通管
      理處罰條例第7條之2條第1項第7款，就當場不能或不宜攔
      截製單舉發而逕行舉發之情形，始有要求需以科學儀器取
      得證據資料證明行為違規之規定，自可明瞭。另受處分人
      所稱：員警係由後方攔停，「未以民眾所接受的由前方攔
      停」云云，要無任何法令依據，本件員警舉發過程於法並
      無違背。至於當時受處分人機車係搭載何人、該人所穿之
      衣著為何，因受檢查之違規者係受處分人而非被搭載者，
      警員並無權力盤查該被搭載者，此自非本件交通異議事件
      之重點。綜上，受處分人抗告理由實無一足取。
五、綜上所述，本件事證明確，受處分人有於上揭時、地，行經
    有燈光號誌管制之交岔路口闖紅燈之違規事實，應可認定。
    從而，原審認原處分機關依道路交通管理處罰條例第53條第
    1項及第63條第1項第3款規定，裁處受處分人罰鍰1,800元，
    並記違規點數3點，於法無違，駁回受處分人之異議，於法
    相符。受處分人抗告理由，徒憑己意，指摘原審裁定，核無
    理由，應予駁回。
據上論結，應依道路交通管理處罰條例第89條前段，刑事訴訟法
第412條，裁定如主文。
中    華    民    國    100    年    2    月    21    日
                  刑事第十三庭  審判長法  官  曾德水
                                      法  官  宋松璟
                                      法  官  王復生
以上正本證明與原本無異。
不得再抗告。
                                      書記官  陳靜雅
中    華    民    國   100    年    2     月    22    日